【裁判字號】    97,抗,156
【裁判日期】    970325
【裁判案由】    假處分
【裁判全文】
臺灣高等法院臺中分院民事裁定           97年度抗字第156號
抗  告  人  台中市政府
法定代理人  甲○○
相  對  人  乙○○
上列抗告人因與相對人間聲請假處分事件，對於中華民國97年1
月22日台灣台中地方法院96年度裁全字第12482號裁定提起抗告
，本院裁定如下：
    主  文
抗告駁回。
抗告訴訟費用由抗告人負擔。
    理  由
一、本件相對人係以其於96年12月5日以最高標新台幣（下同）
    2,699,999 元，投標買受抗告人所有如原裁定附表所示之不
    動產（下稱系爭不動產），其於投標時所提出保證金支票雖
    載受款人為相對人，惟相對人已在支票背書，與保證金之效
    力相同，應由相對人得標，詎抗告人竟以該保證金支票未載
    受款人為台中市政府為由，宣布由次高標投標人得標，相對
    人因恐系爭不動產移轉登記予他人，請求標的之現狀變更，
    有日後難以執行之虞，爰陳明願供擔保聲請假處分。經原審
    法院裁准於相對人以 100萬元為抗告人供擔保後，抗告人對
    於系爭不動產不得為讓與、設定抵押、出租及其他一切處分
    行為。抗告人聲明不服，其抗告意旨略以：抗告人標售系爭
    不動產，最高標之相對人，因所附保證金支票之受款人為其
    本人，不符台中市政府財政局標售市有非公用房地郵遞投標
    須知第4點第1項第5款之規定，其投標依該投標須知第7條第
    1項第3款之規定應為無效，相對人與抗告人未產生任何契約
    關係，不能以系爭不動產之債權人自居，相對人對假處分之
    原因即無法為充分完善之釋明，若准相對人假處分聲請，不
    僅妨害抗告人所有權之行使，亦對次高標得標人之權益產生
    侵害云云。
二、查依相對人之主張，系爭不動產之標售應由其得標，抗告人
    應移轉登記系爭不動產至其名下，惟抗告人認為其投標無效
    ，宣布系爭不動產由次高標投標人得標，系爭不動產即將移
    轉登記予次高標投標人，相對人請求標的之現狀將有變更，
    日後有不能強制執行或甚難執行之虞，則相對人自得依民法
    第 532條之規定聲請假處分。相對人於聲請假處分時，已提
    出台中市政府標售市有房地投標單、保證金支票、台中市政
    府函為證，已對其所主張之假處分原因有所釋明，縱釋明仍
    有不足，亦陳明願供擔保以補釋明之欠缺，是原審法院裁准
    於相對人提供擔保後，得對系爭不動產為假處分，自無不合
    。又假處分為保全程序之一種，係在本案訟爭尚未判決確定
    以前，預防將來債權人勝訴後，不能強制執行或難於執行而
    設，法文所謂債權人者，係指主張債權之人而言，至所主張
    之債權能否成立，尚待本案之判決，非聲請假處分時先應解
    決之問題，是相對人有無盡其釋明之責，自應以其所主張之
    假處分原因為準，抗告人以尚待本案訴訟之判決始能確定之
    相對人與抗告人無契約關係，不得以系爭不動產之債權人自
    居為由，主張相對人對假處分之原因無法為充分完善之釋明
    ，即無可採。另抗告人所主張相對人所附保證金支票之受款
    人為其本人，不符台中市政府標售市有非公用房地郵遞投標
    須知之規定，其投標應為無效，及若准相對人假處分聲請，
    不僅妨害抗告人所有權之行使，亦對次高標得標人之權益產
    生侵害云云，前者係實體上之爭執，應訴訟解決，後者係相
    對人若確定未得標，對抗告人及次高標得標人應否負損害賠
    償責任之問題，均非本件抗告程序所能審究。本件抗告意旨
    指摘原裁定不當，求予廢棄，為無理由，應予駁回。
三、依民事訴訟法第 495條之1第1項、第449條第1項、第95條、
    第78條，裁定如主文。
中    華    民    國    97    年    3     月    25    日
                  民事第四庭    審判長法  官  黃斐君
                                      法  官  張浴美
                                      法  官  陳蘇宗
以上正本係照原本作成。
抗告人得再抗告。
再為抗告應以適用法規顯有錯誤為理由，並經本院之許可，該許
可以原裁定所涉及之法律見解具有原則上之重要性者為限。
如提起再抗告者應於裁定送達後十日內向本院提出抗告理由狀（
須按照他造人數附具繕本）並繳納抗告裁判費新臺幣壹仟元，同
時委任律師或具有律師資格之關係人為代理人。
                                      書記官  林振甫
中    華    民    國    97    年    3     月    26    日
                                                      Ａ


司法院資訊處製作；財團法人民間司法改革基金會備份。
